臺灣臺中地方法院刑事判決
109年度訴字第2799號
公  訴  人  臺灣臺中地方檢察署檢察官
被      告  倪明華



                    （現另案於法務部○○○○○○○○○    執行）
選任辯護人  許盟志律師（法扶律師）
被      告  賴俊佑




選任辯護人  林柏劭律師（法扶律師）
上列被告等因違反毒品危害防制條例案件，經檢察官提起公訴（
108年度偵字第26122號），本院判決如下：
    主    文
倪明華犯轉讓第一級毒品罪，處有期徒刑柒月。又共同犯販賣第
一級毒品罪，處有期徒刑肆年陸月。扣案如附表三編號1所示手
機，沒收之。扣案如附表三編號2至4所示第一級毒品海洛因、編
號5所示第二級毒品甲基安非他命，均沒收銷燬之。應執行有期
徒刑肆年玖月。
賴俊佑共同犯販賣第一級毒品罪，處有期徒刑肆年肆月。扣案如
附表二編號1之犯罪所得新臺幣壹仟元，沒收之。  
    犯罪事實
一、倪明華、賴俊佑為男女朋友關係。倪明華基於轉讓第一級毒
    品、第二級毒品犯意，於民國108年9月20日10時許，在臺中
    市○○區○○○路0段000號3樓之1處所（下稱上開142號處所），
    無償提供賴俊佑施用第一級毒品海洛因、第二級毒品甲基安
    非他命1次。
二、倪明華、賴俊佑明知海洛因為毒品危害防制條例第2條第2項
    第1款公告列管之第一級毒品，不得非法販賣，竟共同基於
    販賣第一級毒品之犯意聯絡，於108年9月20日15時40分許，
    因江宜達前往倪明華、賴俊佑之上開142號處所外且以對講
    機與倪明華聯繫購買海洛因，倪明華即依上開犯意聯絡而以
    對講機與江宜達聯繫，並約定以新臺幣（下同）1,000元價
    格出售海洛因1小包予江宜達；再委由賴俊佑持海洛因1小包
    並下樓後，賴俊佑隨即帶同江宜達前往臺中市○○區○○○路0段
    000號前，由賴俊佑交付海洛因1小包予江宜達並收取現金1,
    000元。江宜達持有該海洛因1小包並步行至上開142號處所
    前時，為警盤查並經同意搜索而當場自江宜達身上查獲附表
    一編號1所示海洛因1小包；復經賴俊佑同意搜索而自賴俊佑
    身上而扣得附表二編號1所示現金1,000元及附表二其餘物品
    ；再經倪明華同意搜索上開142號處所而扣得附表三所示手
    機及毒品等物，始悉上情。
三、案經臺中市政府警察局第一分局報告臺灣臺中地方檢察署檢
    察官偵查起訴。
    理   由
一、證據能力部分：
　　按被告以外之人於審判外之言詞或書面陳述，除法律有規定
    者外，不得作為證據；被告以外之人於審判外之陳述，雖不
    符合刑事訴訟法第159 條之1 至第159 條之4 之規定，但經
    當事人於審判程序同意作為證據，法院審酌該言詞陳述或書
    面陳述作成時之情況，認為適當者，亦得為證據。當事人、
    代理人或辯護人於法院調查證據時，知有第159 條第1 項不
    得為證據之情形，而未於言詞辯論終結前聲明異議者，視為
    有前項之同意，刑事訴訟法第159 條第1 項、第159 條之 5
    定有明文。查本件判決認定犯罪事實所引用之被告倪明華、
    賴俊佑以外之人於審判外之陳述，公訴人及被告2人、辯護
    人迄至言詞辯論終結前均未聲明異議，且經本院審酌該等證
    據資料製作時之情況，並無違法不當及證明力明顯過低之瑕
    疵，堪認作為證據應屬適當，依上開規定，均具有證據能力
    。至於不具供述性之非供述證據，並無傳聞法則之適用，該
    等證據既無證據證明係公務員違背法定程序所取得，復經本
    院踐行調查證據程序，且與本案具有關聯性，亦均有證據能
    力。
二、認定犯罪事實之證據及理由：
  ㈠上開犯罪事實，業據被告倪明華、賴俊佑於警詢、偵查中及本院準備程序與審理時均坦承不諱（見偵卷第79至87、291至294、107至117、289至291頁，本院卷第114、116、240、324頁），核與證人江宜達於警詢陳述、偵查中及本院證述相符（見偵卷第129至137、281至283、387至389頁，本院卷第299至310頁），亦與證人即承辦員警陳丁魁於本院證述一致（見本院卷第311至315頁），並有員警職務報告、賴俊佑之自願受搜索同意書【搜索客體：W7-5905自小客車】、臺中市○○○○○○○○○○○○○○○○○○地○○○○○路0段000號前】、扣押物品目錄表、倪明華之自願受搜索同意書【搜索地點：南京東路3段142號3樓之1】、臺中市○○○○○○○○○○○○○○○○○○地○○○○○路0段000號3樓之1】、扣押物品目錄表、現場搜索及扣案物品照片、現場蒐證照片、被告倪明華之毒品案件被告通聯紀錄表及手機通聯照片、被告賴俊佑之毒品案件被告通聯紀錄表及手機通聯照片、衛生福利部草屯療養院108年10月2日草療鑑字第1080900442號鑑驗書及照片、臺灣臺中地方檢察署108年度保管字第4236號、第4237號、第4239號、毒保字第451號、安保字第1242號扣押物品清單、臺灣臺中地方檢察署109年度偵字第7533等號起訴書【倪明華另案販毒】、108年度毒偵字第3686號起訴書【江宜達施用毒品】等資料在卷可稽（見偵卷第69、141、143至147、149、153、155至160、161、173至185、187至195、209至217、225至229、317至318及347、323、329、335、341、353、427至431、433至436頁），另於證人即藥腳江宜達處查獲之附表一本件毒品交易所取得之第一級毒品海洛因，經檢驗確係為海洛因成分，亦據衛生福利部草屯療養院108年10月2日草療鑑字第1080900443號鑑驗書鑑驗為憑（見108毒偵卷第179頁），並有附表二、三扣案之現金、手機、毒品等可考，上開補強證據足以擔保被告2人前開任意性自白之真實性，核與事實相符，可採為證據。 
  ㈡被告2人主觀上有販賣毒品以營利之意圖：
  1.按我國查緝毒品之販賣，一向執法甚嚴，並科以重度刑責，
    販賣第一級毒品既經政府懸為禁令、嚴加取締，且毒品量微
    價高，販賣行為在通常情形下均係以牟利為其主要誘因及目
    的，且依一般社會通念以觀，凡販賣毒品者，茍無利益可圖
    ，應無甘冒被他人供出來源或遭檢警查緝法辦之危險而平價
    供應他人施用之理，因此其販入之價格必較出售之價格低廉
    ，或以同一價格販賣而減少毒品之份量，而有從中賺取買賣
    價差牟利之意圖及事實，應屬合理之認定。再販賣毒品係違
    法行為，非可公然為之，亦無公定價格，且容易分裝、增減
    份量，而買賣之價格，可能隨時依交易雙方關係之深淺、購
    毒者之資力、需求量及對行情之認知、毒品來源是否充裕、
    查緝是否嚴謹、購毒者被查獲後供出購買對象之可能風險等
    情形，而異其標準，非可一概而論，除非經行為人詳細供出
    各次所販賣之毒品之進價及售價，且數量俱臻明確外，實難
    察得其交易實情。然販賣者從價差或量差中牟利，方式雖異
    ，惟其販賣行為在意圖營利則屬同一，從而，舉凡有償交易
    ，除確有反證足以認定確係另基於某種非圖利本意而轉讓毒
    品之外，自難任由販賣者諉以無營利之意思，而阻卻對其販
    賣毒品犯行之追訴。
  2.查被告2人販賣第一級毒品之犯行係屬重罪，而被告2人與購
    買毒品之江宜達並非至親，復有金錢交易等情，如於買賣之
    過程無從中賺取差價或貪圖小利，被告2人自無必要甘冒觸
    犯刑罰之高度風險而無償幫助他人取得毒品，且被告倪明華
    亦供述販賣毒品，從108年3月底販賣迄遭查獲總共獲利約為
    1萬5千元左右（見偵卷第85頁），顯見被告2人主觀上確有
    營利之意圖甚明。
  ㈢綜上所述，足徵被告倪明華、賴俊佑2人前揭自白均與事實相
    符，本案事證明確，被告2人前開犯行，洵堪認定，應依法
    論科。 
三、論罪科刑：
  ㈠新舊法比較：
  1.按行為後法律有變更者，適用行為時之法律。但行為後之法
    律有利於行為人者，適用最有利於行為人之法律，刑法第2
    條第1項定有明文。而行為後法律有變更，致發生新舊法比
    較適用時，除與罪刑無關者，例如易刑處分、拘束人身自由
    之保安處分等事項，不必列入綜合比較，得分別適用有利於
    行為人之法律，應就罪刑有關之共犯、未遂犯、想像競合犯
    、牽連犯、連續犯、結合犯，以及累犯加重、自首減輕暨其
    他法定加減原因（如身分加減）與加減例等一切情形，綜其
    全部罪刑之結果而為比較（最高法院95年度第8 次刑事庭會
    議決議參照）。查被告倪明華、賴俊佑2人於108年9月20日
    為本案犯行後，毒品危害防制條例第4條第1項、第17條第2
    項等規定，已於109年1月15日總統華總一義字第1090000409
    1號令修正公布，並自公布後6個月即同年7月15日施行。其
    中：⑴修正前毒品危害防制條例第4條第1項規定：「製造、
    運輸、販賣第一級毒品者，處死刑或無期徒刑；處無期徒刑
    者，得併科新臺幣2千萬元以下罰金。」，修正後之條文則
    為：「製造、運輸、販賣第一級毒品者，處死刑或無期徒刑
    ；處無期徒刑者，得併科新臺幣3千萬元以下罰金」，⑵修正
    前毒品危害防制條例第17條第2項規定「犯第4條至第8條之
    罪於偵查及審判中均自白者，減輕其刑」，修正後規定為「
    犯第4條至第8條之罪於偵查及歷次審判中均自白者，減輕其
    刑」。
  2.經比較上揭修正前、後規定如下：(1) 修正後毒品危害防制
    條例第4條第1項規定之構成要件未變更，然得併科罰金之刑
    度較修正前提高，應以修正前舊法對被告較有利；(2)同條
    例修正後第17條第2項規定，其修正理由為「考量原立法之
    目的，係在使前述毒品案件之刑事訴訟程序儘早確定，當以
    被告於歷次審判中均自白犯罪者，始足當之」，故修正明定
    須於偵查及「歷次審判中」均自白者，始減輕其刑，解釋上
    ，以修正前舊法規定對被告較有利。
  3.本件綜合上揭比較新舊法之結果，以採修正前舊法對被告較
    有利，依刑法第2條第1項前段規定，應適用行為時法即修正
    前毒品危害防制條例第4條第1項、第17條第2項規定。
  ㈡按海洛因係毒品危害防制條例第2條第2項第1款所規範之第一
    級毒品，依法不得持有、販賣，另海洛因、甲基安非他命係
    屬毒品危害防制條例之第一級、第二級毒品，亦係藥事法規
    定管制之禁藥，核被告倪明華就犯罪事實欄一所為，就轉讓
    第一級毒品部分係犯毒品危害防制條例第8條第1項之轉讓第
    一級毒品罪，就轉讓第二級毒品部分係犯藥事法第83條第1
    項之轉讓禁藥罪，因係同一轉讓行為，屬想像競合犯，依刑
    法第55條規定應從一重論以毒品危害防制條例第8條第1項之
    轉讓第一級毒品罪，其轉讓第一級毒品海洛因前之持有行為
    ，為轉讓第一級毒品之行為所吸收，不另論罪。核被告倪明
    華、賴俊佑2人就犯罪事實欄二所為，均係犯修正前毒品危
    害防制條例第4條第1項之販賣第一級毒品罪，被告2人因販
    賣而持有第一級毒品海洛因之低度行為，為販賣之高度行為
    所吸收，不另論罪。
　㈢共同正犯：
    按共同正犯，係共同實施犯罪行為之人，在合同意思範圍以
    內，各自分擔犯罪行為之一部，相互利用他人之行為，以達
    其犯罪之目的者，即應對於全部所發生之結果，共同負責。
    查本件犯罪事實欄二之販賣第一級毒品海洛因犯罪，係由被
    告倪明華與藥腳江宜達進行交易聯繫，並由被告賴俊佑將毒
    品交付予江宜達並收取價金，是就上開販賣第一級毒品海洛
    因犯行，被告2人彼此間有犯意聯絡及行為分擔，應共同負
    責，依刑法第28條規定，應論以共同正犯。
　㈣被告倪明華所為犯罪事實欄一轉讓第一級毒品、犯罪事實欄
    二之販賣第一級毒品犯行，犯意各別，行為互殊，應分論併
    罰。　　
  ㈤刑之減輕：
　1.按犯毒品危害防制條例第4條至第8條之罪於偵查及審判中均
    自白者，減輕其刑，修正前毒品危害防制條例第17條第2項
    定有明文。查被告倪明華就本案犯罪事實欄一轉讓第一級毒
    品海洛因犯行，被告倪明華、賴俊佑2人就本案犯罪事實欄
    二販賣第一級毒品海洛因犯行，於偵查及本院審理中，均自
    白犯罪（見偵卷第79至87、291至294、107至117、289至291
    頁，本院卷第114、116、240、324頁），應依毒品危害防制
    條例第17條第2 項之規定，均減輕其刑。 　
　2.次按毒品危害防制條例第17條第1項明定販賣毒品者供出毒
    品來源因而查獲其他正犯或共犯，減輕或免除其刑，所謂「
    供出毒品來源，因而查獲其他正犯或共犯者」，係指犯罪行
    為人供出毒品來源之人姓名、年籍、住居所或其他足資辨別
    之特徵等相關資料，使調查或偵查犯罪之公務員得據以對之
    發動調查或偵查程序，並因而查獲其人及其犯行者，始足當
    之（最高法院103年度台上字第679號判決意旨參照）。查被
    告倪明華警詢供稱：毒品來源為綽號「花枝」的男子，自10
    7年12月底伊向其購買第一級毒品海洛因及第二級毒品安非
    他命，毒品交易地點大都是在伊住家對面東光路上統一超商
    或全家超商，也有在伊的住家附近，有一次係在108年9月17
    日晚間，最後一次是108年9月20日早上6時30分許，交易地
    點都是在臺中市○○區○○○路0段000號，幾乎都是當面一手交
    錢一手交貨，在108年1月至3月曾經有3次是直接匯款到綽號
    「花枝」個人帳戶內，並提供伊郵局存摺匯款至「花枝」個
    人中國信託個人帳號之匯款資料，每次毒品交易時「花枝」
    都駕駛一部BMW X5黑色小客車來交易等語（見偵卷第89至91
    頁），再於偵查中證述：扣案海洛因、安非他命是跟綽號「
    花枝」購買，最後一次是在108年9月20日6點10幾分是在臺
    中市○○區○○○路0段000○000號附近，當時是用手機微信軟體
    與「花枝」聯絡，「花枝」的真實姓名是黃添基等語（見偵
    卷第293頁）；至被告賴俊佑於警詢時供稱：倪明華毒品之
    來源是向一名年約40歲許綽號「花枝」男子所購買，伊願意
    提供綽號「花枝」的名片給警方偵辦毒品使用，該男子都是
    駕駛BMW X5黑色小客車來交易等語（見偵卷第117至119頁）
    。經本院函詢臺灣臺中地方檢察署有無因被告倪明華、賴俊
    佑之供述而查獲毒品來源情事，經該署以110年6月7日中檢
    讓108偵26122字第1109057315號函覆：據臺中市政府警察局
    第一分局110年5月24日職務報告表示，該局查獲倪明華之毒
    品上手黃添基，確實係因倪明華之供述持續循線分析過濾追
    查後，而查獲黃添基到案等語，並檢附臺中市政府警察局第
    一分局函文暨附件影本1份供參（見本院卷第149至207頁）
    。查本件被告倪明華、賴俊佑2人於警詢時均已供出毒品上
    游，且詢問人均為警員陳丁魁、記錄人均為警員洪政耀（見
    偵卷第97、119頁），是就供出毒品上游而查獲毒品來源之
    法律效果，自應同時及於供出毒品來源之被告倪明華、賴俊
    佑2人，本件既係因被告倪明華、賴俊佑2人就毒品來源之供
    承而查獲其毒品上手黃添基，自得適用毒品危害防制條例第
    17條第1項規定減輕或免除其刑。
  3.再按刑法第59條規定犯罪之情狀可憫恕者，得酌量減輕其刑
    ，其所謂「犯罪之情狀」，與同法第57條規定科刑時應審酌
    之一切情狀，並非有截然不同之領域，於裁判上酌減其刑時
    ，應就犯罪一切情狀（包括第57條所列舉之10款事項），予
    以全盤考量，審酌其犯罪有無可憫恕之事由（即有無特殊之
    原因與環境，在客觀上足以引起一般同情，以及宣告法定最
    低刑度是否猶嫌過重等等），以為判斷（最高法院95年度台
    上字第6157號判決意旨參照）。復按「製造、運輸、販賣第
    一級毒品者，處死刑或無期徒刑，得併科新臺幣1百萬元以
    下罰金。」，被告行為時之毒品危害防制條例第4 條第2 項
    定有明文。然同為販賣第一級毒品者，其犯罪情狀未必盡同
    ，對於他人身心健康及社會之危害，程度非一，法律科處此
    類犯罪，所設之法定最低本刑卻同為「死刑或無期徒刑」，
    不可謂不重；於此情形，倘依其情狀處以未滿法定最輕本刑
    之刑度，即足以懲儆，並可達防衛社會之目的者，自非不可
    依客觀之犯行與主觀之惡性二者加以考量其情狀，是否有可
    憫恕之處，適用刑法第59條規定酌量減輕其刑，期使個案裁
    判之量刑，能斟酌至當，符合比例原則。查本件被告2人所
    為販賣第一級毒品海洛因犯行，其販賣毒品之次數僅有1次
    ，販賣之對象亦僅有江宜達1 人，販賣之數額僅為1,000元
    ，其2人所為相較於專門大量走私進口或長期販賣毒品之「
    大盤」、「中盤」等毒梟而言，對於社會秩序與國民健康之
    危害程度尚非至鉅，其販賣毒品之所得亦非鉅額，且被告2
    人犯後始終坦承犯行，態度良好，其主、客觀之惡性，尚非
    能認與前開長期、大量販賣毒品者等同而視。觀諸被告2人
    本件販賣第一級毒品之犯罪情狀，本院認若予宣告法定最低
    度之刑，猶嫌過重，在客觀上足以引起一般之同情，認確可
    憫恕，爰就被告2人所犯販賣第一級毒品犯行，依刑法第59
    條之規定，減輕其刑。
  4.綜上，被告倪明華、賴俊佑2人同時有毒品危害防制條例第1
    7條第1項、第2項、刑法第59條等三種以上刑之減輕事由，
    應依刑法第70條規定遞減之。
  ㈥爰以行為人之責任為基礎，審酌被告倪明華、賴俊佑2人竟無
    視於國家防制毒品危害之禁令，而共同販賣第一級毒品海洛
    因，對國人身心健康危害匪淺，更有滋生其他犯罪之可能，
    對於我國社會安寧秩序影響至鉅，被告2人所為誠屬不該，
    且被告倪明華另有轉讓第一級毒品、第二級毒品之犯行，考
    量被告2人貪圖一己私利，而從事本案販毒行為，助長施用
    毒品之不良風氣，自應非難；兼衡被告倪明華自述  國中肄
    業之教育程度、之前從事賣麵工作、有一個13歲小孩、請母
    親幫忙照顧、經濟狀況小康等語（見本院卷第327頁），被
    告賴俊佑自述國中肄業之教育程度、之前從事鐵工工作、有
    一個13歲小孩、經濟狀況勉持等語（見本院卷第317頁），
    暨其等犯罪之動機、目的、手段、販售毒品之數量、金額、
    坦承犯行之犯後態度等一切情狀，各量處如主文所示之刑。
　㈦按數罪併罰定應執行刑之裁量仍應兼衡罪責相當及特別預防
    之刑罰目的，具體審酌整體犯罪過程之各罪關係（例如各行
    為彼此間之關聯性《數罪間時間、空間、法益之異同性》、
    所侵害法益之專屬性或同一性、數罪對法益侵害之加重效應
    等）及罪數所反應行為人人格及犯罪傾向等情狀綜合判斷，
    為妥適之裁量，且仍受比例原則及公平原則之拘束，倘違背
    此內部界限而濫用其裁量，仍非適法（最高法院104年度台
    抗字第718號裁定意旨參照）。至刑罰之科處，應以行為人
    之責任為基礎，考量人之生命有限，刑罰對被告造成之痛苦
    程度，係以刑度增加而生加乘效果，而非等比方式增加，如
    以實質累加方式執行，刑責恐將偏重過苛，不符現代刑事政
    策及刑罰之社會功能，故透過定應執行刑程序，採限制加重
    原則，授權法官綜合斟酌被告犯罪行為之不法與罪責程度、
    各罪彼此間之關聯性（例如數罪犯罪時間、空間、各行為所
    侵害法益之專屬性或同一性、數罪對法益侵害之加重效應等
    ）、數罪所反應被告人格特性與傾向、對被告施以矯正之必
    要性等，妥適裁量最終具體應實現之刑罰，以符罪責相當之
    要求，是法院於酌定執行刑時，應體察法律恤刑之目的，為
    妥適之裁量，俾符合實質平等原則（最高法院105年度台抗
    字第626號裁定意旨參照）。也因此，數罪併罰定應執行刑
    之裁量時，應兼衡罪責相當及特別預防之刑罰目的，綜合考
    量行為人之人格及各罪間之關係，具體審酌各罪侵害法益之
    異同、對侵害法益之加重效應及時間、空間之密接程度，注
    意維持輕重罪間刑罰體系之平衡，在依刑法第51條第5 款定
    執行刑者，更應注意刑罰邊際效應隨刑期而遞減及行為人所
    生痛苦程度隨刑期而遞增之情形，考量行為人復歸社會之可
    能性，妥適定執行刑（最高法院108年度台上字第4405號判
    決意旨參照）。本院考量被告倪明華所犯轉讓第一級毒品、
    共同販賣第一級毒品犯行，罪質相近，倘就其刑度予以實質
    累加，尚與現代刑事政策及刑罰之社會功能不符，茲考量上
    情，圩衡被告倪明華所犯之法律之目的、違反之嚴重性及貫
    徹刑法量刑公平正義理念，爰定其應執行之刑如主文所示。
四、沒收部分：
  ㈠供犯罪所用之物
    按犯毒品危害防制條例第4條至9條、第12條、第13條或第14
    條第1項、第2項之罪者，其供犯罪所用之物，不問屬於犯罪
    行為人與否，均沒收之；供犯罪所用、犯罪預備之物或犯罪
    所生之物，屬於犯罪行為人者，得沒收之，但有特別規定者
    ，依其規定，毒品危害防制條例第19條第1項、刑法第38條
    第2項分別定有明文。查修正後毒品危害防制條例第19條第1
    項規定，既係特別法規定，應優先於刑法第38條第2項規定
    之適用。查附表三編號1所示本件扣案SAMSUNG S7手機（藍
    色，含SIM卡，IMEI-000000000000000，本院109年度院保字
    第2113號扣押物品清單，見本院卷第65頁），係被告倪明華
    所有，且係被告倪明華與藥腳江宜達間聯繫毒品交易使用等
    情，業據被告倪明華於本院審理時所自承（見本院卷第320
    頁），爰依毒品危害防制條例第19條第1項規定，宣告沒收
    之。另附表二編號2所示扣案SAMSUNG J7手機（IMEI-000000
    000000000000，本院109年度院保字第2017號扣押物品清單
    ，見本院卷第69頁），為被告賴俊佑所有，江宜達按門鈴時
    ，被告倪明華係叫伊直接將毒品海洛因帶下去，在本案交易
    過程中並未使用，業經被告賴俊佑於本院審理時所供述（見
    本院卷第320頁），該手機既與本件犯罪無關，爰無須宣告
    沒收或追徵。
  ㈡犯罪所得
    次按犯罪所得，屬於犯罪行為人者，沒收之；沒收，於全部
    或一部不能沒收或不宜執行沒收時，追徵其價額，刑法第38
    條之1第1項前段、第3項定有明文。查被告倪明華、賴俊佑
    就本件販賣第一級毒品海洛因1包予江宜達，共取得價金1,0
    00元，此為被告2人之犯罪所得，然被告賴俊佑尚未交付倪
    明華時已遭扣案，被告倪明華並未實際取得該1,000元，是
    就扣案附表二編號1所示現金1,000元，爰依刑法第38條之1
    第1項前段之規定於被告賴俊佑所示罪刑項下宣告沒收。
　㈢末按查獲之第一級、第二級毒品及專供製造或施用第一級、
    第二級毒品之器具，不問屬於犯罪行為人與否，均沒收銷燬
    之，毒品危害防制條例第18條第1項前段定有明文。本件如
    附表一編號1所示海洛因1小包（驗餘數量0.1215公克），為
    本件毒品交易之標的，業據證人即藥腳江宜達警詢時供述在
    案（見偵卷第129至131頁），且經檢驗確係為海洛因成分，
    亦據衛生福利部草屯療養院108年10月2日草療鑑字第108090
    0443號鑑驗書鑑驗為憑（見108毒偵卷第179頁），然因已於
    江宜達所涉施用毒品案件中扣押，並經本院以108年度訴字
    第3044號判決諭知沒收在案，該海洛因1小包既非本案所扣
    押，且已於另案諭知沒收，爰不予宣告沒收銷燬；至扣案如
    附表三編號2所示海洛因1小包（驗餘數量0.2218公克）、編
    號3所示海洛因1小包（驗餘數量0.0083公克）、編號4所示
    海洛因1小包（驗餘淨重0.3886公克），經衛生福利部草屯
    療養院108年10月2日草療鑑字第1080900442號鑑驗書鑑驗為
    海洛因成分（見偵卷第317至318頁），編號5所示甲基安非
    他命1小包（驗餘數量0.3886公克），經衛生福利部草屯療
    養院108年10月2日草療鑑字第1080900442號鑑驗書鑑驗為甲
    基安非他命成分（見偵卷第317至318頁），既分屬毒品危害
    防制條例所規範之第一、二級毒品，自應依毒品危害防制條
    例第18條第1項前段規定，均沒收銷燬之。至編號6安非他命
    吸食器1組、編號7.毒品分勺1支、編號8.注射針頭1支、編
    號9電子磅秤1個，均係被告倪明華所有，其中編號6、7、8
    係被告倪明華用以吸食第二級毒品安非他命所使用，另編號
    9係用來測量其所購買之毒品重量，業據被告倪明華於警詢
    時供陳在案（見偵卷第81頁），顯與本案轉讓第一級、第二
    級毒品、販賣第一級毒品等犯行尚無關聯，均無積極證據足
    以證明與本案犯罪有何關聯，故均不予宣告沒收，附此敘明
    。
據上論斷，應依刑事訴訟法第299條第1項前段，毒品危害防制條
例第4條第1項（修正前）、第8條第1項、第17條第1項、第2項（
修正前）、第18條第1項前段、第19條第1項，藥事法第83條第1
項，刑法第2條第1項前段、第11條、第28條、第55條、第59條、
第51條第5款、第38條之1第1項前段，判決如主文。 
本案經檢察官謝志遠提起公訴，檢察官林煒容、蔣得龍到庭執行
職務。
中　　華　　民　　國　　110 　年　　12　　月　　15　　日
            刑事第九庭  審判長  法  官  陳培維
　　　　　　　　　              法  官  陳怡珊
　　　　　　　　　              法  官  彭國能
以上正本證明與原本無異。
如不服本判決應於收受判決後20日內向本院提出上訴書狀，並應
敘述具體理由；其未敘述上訴理由者，應於上訴期間屆滿後20日
內向本院補提理由書（均須按他造當事人之人數附繕本）「切勿
逕送上級法院」。
                                書記官  陳宇萱
中　　華　　民　　國　　110 　年　　12　　月　　15　　日
附表一：自證人江宜達（即藥腳）所查獲物品
編號 物品名稱  數量 備註 1 海洛因 1小包（驗餘數量為0.1215公克） 經衛生福利部草屯療養院108年10月2日草療鑑字第1080900443號鑑驗書鑑驗為海洛因成分（見108毒偵卷第179頁） 
附表二：自被告賴俊佑所扣得物品
編號 物品名稱  數量 備註 1 現金  1,000元 屬本案毒品交易之犯罪所得 2 SAMSUNG J7 手機（IMEI-000000000000000000） 1支 本院109年度院保字第2017號扣押物品清單（見本院卷第69頁） 
附表三：自被告倪明華所扣得物品
編號 物品名稱  數量 備註 1 SAMSUNG S7手機（藍色，含SIM卡，IMEI-0000000000000000） 1支 本院109年度院保字第2113號扣押物品清單（見本院卷第65頁） 2 海洛因 1小包（驗餘數量0.2218公克） 經衛生福利部草屯療養院108年10月2日草療鑑字第1080900442號鑑驗書鑑驗為海洛因成分（見偵卷第317至318頁） 3 海洛因 1小包（驗餘數量0.1213公克） 衛生福利部草屯療養院108年10月2日草療鑑字第1080900442號鑑驗書鑑驗經鑑驗為海洛因成分（見偵卷第317至318頁） 4 海洛因 1小包（驗餘數量0.0083公克） 衛生福利部草屯療養院108年10月2日草療鑑字第1080900442號鑑驗書鑑驗經鑑驗為海洛因成分（見偵卷第317至318頁） 5 甲基安非他命  1小包（驗餘數量0.3886公克） 衛生福利部草屯療養院108年10月2日草療鑑字第1080900442號鑑驗書鑑驗為甲基安非他命成分（見偵卷第317至318頁） 6 安非他命吸食器 1支  7 注射針筒 1支  8 毒品分裝杓  1支  9 電子磅秤  1個  

附錄本案論罪科刑所犯法條
修正前毒品危害防制條例第4條第1項
製造、運輸、販賣第一級毒品者，處死刑或無期徒刑；處無期徒
刑者，得併科新臺幣2千萬元以下罰金。
毒品危害防制條例第8條第1項
轉讓第一級毒品者，處1年以上7年以下有期徒刑，得併科新臺幣
 1百萬元以下罰金。
藥事法第83條第1項
明知為偽藥或禁藥，而販賣、供應、調劑、運送、寄藏、牙保、
轉讓或意圖販賣而陳列者，處7年以下有期徒刑，得併科新臺幣 
5千萬元以下罰金。